【裁判字號】    98,易,392
【裁判日期】    980610
【裁判案由】    傷害
【裁判全文】
臺灣桃園地方法院刑事判決               98年度易字第392號
公  訴  人  臺灣桃園地方法院檢察署檢察官
被      告  乙○○
上列被告因傷害案件，經檢察官提起公訴（台灣桃園地方法院檢
察署97年度偵字第21444 號），本院判決如下︰
    主  文
乙○○犯傷害罪，處拘役貳拾日，如易科罰金，以新台幣壹仟元
折算壹日。
    事  實
一、乙○○與甲○○2 人同為中壢車站前方之排班計程車司機，
    於民國97年9 月14日上午8 時許，二人在中壢車站前方，因
    計程車排班糾紛而生口角，乙○○竟基於傷害之犯意，突將
    甲○○所駕計程車之駕駛座門打開，並以右手揮拳打向坐於
    駕駛座內甲○○之左臉及左肩，致甲○○受有左臉及肩膀挫
    傷等傷害。嗣經甲○○報警前來處理，始知悉上情。
二、案經甲○○訴由桃園縣政府警察局中壢分局報告台灣桃園地
    方法院檢察署檢察官偵查起訴。
    理  由
一、訊據被告乙○○固不否認於上揭時地與甲○○因計程車排班
    糾紛致生口角之事實，惟矢口否認有何毆打甲○○之傷害犯
    行，辯稱：甲○○所述不實，我沒有打他等語。惟查：
  (一)證人甲○○到庭證稱：「（被告當時是如何動手的？）他開
    我的門，問我有沒有挑客，我說我沒有，他就一拳打過來，
    打到我左邊臉頰耳朵跟眼睛中間骨頭，這一拳又直接下來打
    到我肩膀。... 因為不知道他要打我，他門一開問我一句話
    ，就直接打我了。... 我叫很大聲之後有很多人圍過來，等
    我可以忍耐痛的時候這已經大約過了五分鐘，我才下車去報
    警。... 我是拿零錢去打公共電話，因為我很痛，所以我就
    慢慢走，公用電話在旁邊而已。... 他打完我這拳之後我就
    把門關起來，我就哭，叫很大聲。... （被告）是用右手（
    打）。」等語（本院卷第19頁至第20頁）。參以偵查卷附甲
    ○○所提之「行政院衛生署桃園醫院」診斷證明書所載，甲
    ○○於案發後翌日至該院就診，經診斷結果發現受有「左臉
    及肩膀挫傷」，此傷勢核與其上揭證述遭被告以右拳毆擊左
    臉頰及肩膀等語，相互一致。此外，被告除坦認與甲○○發
    生口角爭執外，復於警詢中供稱：「（當時）我只有與甲○
    ○發生爭吵，他要下車時我只是『以手按住他肩膀』要他先
    把車開到後面重新排班。」等語（偵查卷第5 頁），於檢察
    官偵查中亦供稱：「我只是告訴他說按規矩排班，『我有按
    著他的肩膀。』」等語（偵查卷第26頁），可見當時被告與
    甲○○間絕非僅單純口角爭執而無何肢體衝突。以此與甲○
    ○上揭證詞及診斷證明書所載傷勢，交互勾稽以觀，足見被
    告當時確因與甲○○口角爭執後情緒激憤，方揮拳攻擊甲○
    ○之左臉頰至肩膀部位。
  (二)至證人即當時亦在場之排班計程車司機丙○○到庭證稱：當
    時我的車停在他們對面，大約兩台車距離遠，我沒有看到他
    們衝突如何發生，是聽見他們突然有很大的吵架聲音，我才
    往該處看過去，當時甲○○坐在車上，被告站在車外，車窗
    有搖下來，兩人大吵，甲○○當時是有哭，不久警方就到場
    了，其間我並沒有到他們面前去，也沒有人靠近他們等語（
    本院卷第18頁至第19頁）。另一排班計程車司機陳光熙於檢
    察官偵查中亦證稱：我是聽到甲○○在叫時，才探出頭來等
    語（偵查卷第25頁）。可見此二證人均係聽聞甲○○大叫後
    ，始目擊之後情形。而以甲○○上揭證稱：被告一開門質問
    我是否拒載短程後，旋即出手毆打，之後我才大哭大叫乙情
    ，交互勾稽，可見係被告先出手毆打甲○○，甲○○方開始
    大叫，之後證人丙○○及陳光熙方分別轉頭、探頭目擊兩人
    衝突情形，自然無從目擊被告毆打甲○○情形，是渠二人證
    詞尚不足為被告有利之認定。
  (三)綜上所述，本件被告傷害甲○○之事證至為明確，犯行洵堪
    認定，被告空言否認，不足採信，應予依法論科。
二、核被告所為，係犯刑法第277 條第1 項之罪。爰審酌被告素
    行，犯罪動機、犯罪時所受刺激、犯罪手段、被害人所受傷
    勢甚輕及被告犯後飾詞狡辯、否認犯行，亦未賠償被害人損
    害等一切情狀，量處如主文所示之刑，並諭知易科罰金之折
    算標準。
三、據上論斷，應依刑事訴訟法第299 條第1 項前段、刑法第27
    7 條第1 項、第41條第1 項，判決如主文。
本案經檢察官邱文中到庭執行職務。
中    華    民    國    98    年    6     月    10    日
                  刑事第十一庭  法  官  紀凱峰
以上正本證明與原本無異。
如不服本判決應於收受本判決後10日內向本院提出上訴書狀，並
應敘述具體理由，如未敘述上訴理由者，應於上訴期間屆滿後20
日內補提理由書狀於本院（均須按他造當事人之人數附繕本）「
切勿逕送上級法院」。
                                書記官  鄭乃甄
中    華    民    國    98    年    6     月    11    日
附錄本案論罪科刑依據之法條：
中華民國刑法第277 條（普通傷害罪）
傷害人之身體或健康者，處3 年以下有期徒刑、拘役或1 千元以
下罰金。
犯前項之罪因而致人於死者，處無期徒刑或 7 年以上有期徒刑；
致重傷者，處 3 年以上 10 年以下有期徒刑。


司法院資訊處製作；財團法人民間司法改革基金會備份。
